臺灣板橋地方法院刑事判決　　　　　　　96年度訴字第2752號
公　訴　人　臺灣板橋地方法院檢察署檢察官
被　　　告　甲○○
上列被告因違反毒品危害防制條例案件，經檢察官提起公訴（96
年毒偵字第4684號），被告於準備程序中為有罪之陳述，經本院
合議庭裁定由受命法官進行簡式審判程序獨任審理，本院判決如
下：
    主  文
甲○○施用第一級毒品，處有期徒刑柒月。扣案之海洛因殘渣袋
壹個、注射針筒壹支，均沒收之；又施用第二級毒品，處有期徒
刑月。扣案之球型吸食器壹個沒收之。應執行有期徒刑玖月。
扣案之海洛因殘渣袋壹個、注射針筒壹支、球型吸食器壹個，均
沒收之。
    事  實
一、甲○○前於民國94年間，因施用毒品案件，經本院以94年度
    毒聲字第2612號裁定送勒戒處所觀察、勒戒後，認有繼續施
    用毒品之傾向，再經本院以95年度毒聲字第1460號裁定令入
    戒治處所施以強制戒治，甫於96年6 月8 日停止處分釋放出
    所，並經臺灣板橋地方法院檢察署檢察官以96年度戒毒偵字
    295 號為不起訴處分確定。詎其仍不知悔改，於前揭強制戒
    治釋放後5 年內，竟基於施用第一級毒品海洛因、第二級毒
    品甲基安非他命之犯意，於96年6 月19日，在臺北縣板橋市
    宏欣旅館，以將海洛因摻水以針筒注射血管、甲基安非他命
    置於玻璃球內燒烤產生煙霧後施用之方式，分別施用第一級
    毒品海洛因、第二級毒品甲基安非他命各1 次。嗣於96年6
    月19日下午3 時許，在臺北縣板橋市○○○路139 號為警查
    獲，並扣得甲○○所有供其施用第一級毒品海洛因之針筒1
    支及殘渣袋1 個暨其所有供其施用第二級毒品甲基安非他命
    之球型吸食器（即起訴書所載之「玻璃球」）1 個，再經採
    驗尿液後，查悉上情。
二、案經臺北市政府警察局松山分局移送臺灣板橋地方法院檢察
    署檢察官偵查起訴。
    理  由
一、按除被告所犯為死刑、無期徒刑、最輕本刑為3 年以上有期
    徒刑之罪或高等法院管轄第一審案件者外，於第一次審判期
    日前之準備程序進行中，被告先就被訴事實為有罪之陳述時
    ，審判長得告知被告簡式審判程序之旨，並聽取當事人、代
    理人、辯護人及輔佐人之意見後，裁定進行簡式審判程序，
    刑事訴訟法第273 條之1 第1 項定有明文。經核本件被告甲
    ○○所犯係死刑、無期徒刑、最輕本刑為3 年以上有期徒刑
    以外之罪，其於準備程序中就被訴事實為有罪之陳述，經法
    官告知簡式審判程序之旨，並聽取公訴人及被告之意見後，
    本院合議庭認宜進行簡式審判程序，爰依首揭規定合議裁定
    由受命法官獨任進行簡式審判程序，合先敘明。
二、上揭事實，業據被告甲○○於本院審理時坦承不諱（見本院
    卷第83頁），且其於上揭時地為警查獲時所採取之尿液，經
    送請台灣尖端先進生技醫藥股份有限公司檢驗結果，嗎啡、
    甲基安非他命均呈陽性反應，有該公司96年7 月6 日濫用藥
    物檢驗報告1 紙附卷可稽。且被告於上揭時地為警查獲時，
    有被告所有供施用第一級毒品海洛因使用之殘渣袋1 個、注
    射針筒1 支及被告所有供施用第二級毒品甲基安非他命球型
    吸食器1 個扣案可資佐證，足徵被告前開自白與事實相符，
    應堪採信。又被告曾於94年間，因施用毒品案件，經本院以
    94 年 度毒聲字第2612號裁定送勒戒處所觀察、勒戒後，認
    有繼續施用毒品之傾向，再經本院以95年度毒聲字第1460號
    裁定令入戒治處所施以強制戒治，甫於96年6 月8 日停止處
    分釋放出所，並經臺灣板橋地方法院檢察署檢察官以96年度
    戒毒偵字295 號為不起訴處分確定，有臺灣高等法院被告前
    案紀錄表1 件附卷可憑，是被告顯係於強制戒治釋放後5 年
    以內再施用第一級毒品海洛因、第二級毒品甲基安非他命。
    本件事證明確，被告上開犯行洵堪認定。
三、查海洛因、甲基安非他命係毒品危害防制條例第2 條所稱之
    第一級毒品、第二級毒品，不得持有、施用，被告竟持之以
    施用，核其所為，係犯毒品危害防制條例第10條第1 項之施
    用第一級毒品罪、第2 項之施用第二級毒品罪。被告持有海
    洛因、甲基安非他命後，進而施用，其持有海洛因、甲基安
    非他命行為應分別被其施用之行為所吸收，不另論罪。被告
    所犯上開2 罪間，犯意各別，行為互殊，應予分論併罰。爰
    審酌被告經強制戒治後仍再犯相同罪行，顯見意志不堅，惟
    念其犯罪係戕害自身，尚未害及他人，所犯情節非重，及犯
    罪後承認犯行，態度良好等一切情狀，分別量處如主文所示
    之刑，並定其應執行之刑。又扣案之殘渣袋1 個、注射針筒
    1 支及球型吸食器1 個，均係被告所有，分別供其施用第一
    級毒品海洛因、第二級毒品甲基安非他命所用之物，業據被
    告於本院審理時陳明在卷，爰依刑法第38條第1 項第2 款之
    規定併予宣告沒收。
據上論斷，應依刑事訴訟法第273 條之1 第1 項、第299 條第1
項前段，毒品危害防制條例第10條第1 項、第2 項，刑法第11條
前段、第51條第5 款、第38條第1 項第2 款，判決如主文。
本案經檢察官顏世翠到庭執行職務。
中　　華　　民　　國　　96　　年　　12　　月　　31　　日
                  刑事第十三庭  法　官  李麗珠
上列正本證明與原本無異。
如不服本判決，應於送達後十日內敘明上訴理由，向本院提出上
訴狀
                                書記官  林政良
中　　華　　民　　國　　96　　年　　12　　月　　31　　日
附錄本判決論罪法條：
毒品危害防制條例第10條：
施用第1級毒品者，處6月以上5年以下有期徒刑。
施用第2級毒品者，處3年以下有期徒刑。
